【裁判字號】    89,勞抗,1
【裁判日期】    891002
【裁判案由】    損害賠償
【裁判全文】
臺灣高等法院臺中分院民事裁定      八十九年度勞抗字第一號
      抗   告   人  乙○○
                    送達代收人.
      相   對   人  昌飛電氣工程股份有限公司
                            設.
      兼法定代理人  甲○○  住.
右抗告人因與相對人間請求損害賠償事件，對於中華民國八十九年三月二十八日臺灣
臺中地方法院裁定（八十九年度重訴字第二六三號）提起抗告，本院裁定如左：
      主      文
抗告駁回。
抗告訴訟費用由抗告人負擔。
      理      由
一、按起訴不合法定程式或不備其他要件者，法院應以裁定駁回原告之訴，民事訴訟
    法第二百四十九條第一項第六款定有明文。又刑事法院得依刑事訴訟法第五百零
    四條第一項規定，將附帶民事訴訟以裁定移送於該法院民事庭者，以刑事部分宣
    告被告有罪之判決者為限，至刑事訴訟諭知無罪之判決，刑事法院本應依同法第
    五百零三條第一項前段規定以判決駁回原告之訴，如誤以裁定移送於民事庭，其
    訴之不合法，不因移送民事庭而受影響，受移送之民事庭應認原告之訴為不合法
    以裁定駁回之（最高法院六十六年度台上字第一０九四號判例參照）。
二、本件抗告人以相對人甲○○於民國（下同）八十八年六月十六日向勞工保險局發
    出黑函，誣指抗告人之子許益峰於八十七年八月二十八日當天並非於下午五時五
    十分下班，而係於打卡上的五時二十四分下班，致勞工保險局重新審核，認定許
    益峰於同日下午六時許於離開公司不久即發生之車禍受傷，非屬下班後直接回家
    之職業傷害，因此造成許益峰莫大之傷害及損失。對甲○○因誹謗之罪行，所造
    成許益峰之損失，依照勞動基準法所定，得向相對人請求全額補償新台幣（下同
    ）六百二十萬零六百元，而於刑事訴訟程序附帶提起民事訴訟，請求判決相對人
    應連帶給付抗告人之子許益峰六百二十萬零六百元，及自起訴狀繕本送達翌日起
    至清償日止按年息百分之五計算之利息。
三、查抗告人係請求相對人連帶賠償因相對人甲○○誣指其子許益峰係於八十七年八
    月二十八日當天下午五時二十四分下班所受之損害，而甲○○涉嫌該部分誹謗之
    犯行，業經台灣台中地方法院八十八年度自字第一一四二號刑事判決無罪，則此
    部分刑事法院之移送即有未合。雖台灣台中地方法院八十八年度自字第一一四二
    號刑事判決另諭知甲○○以詐術使第三人得財產上不法之利益，處拘役五十日，
    緩刑三年，但抗告人並未請求相對人賠償甲○○詐欺得利所受之損害，則抗告人
    起訴之合法與否，自應專就刑事判決對甲○○被訴誹謗部分是否諭知有罪而定，
    不受刑事判決就甲○○詐欺得利部分諭知有罪之影響。本件抗告人提起附帶民事
    訴訟並不合法，則原法院裁定駁回抗告人在原審之訴及假執行之聲請，核無違誤
    ，抗告意旨以刑事判決已就甲○○被訴詐欺得利部分諭知有罪而指摘原裁定不當
    ，求予廢棄，為無理由，應予駁回。
四、依民事訴訟法第四百九十二條第一項、第九十五條、第七十八條裁定如主文。
中      華      民      國    八十九    年      十      月      二      日
~B1民事第一庭審判長法  官  楚汝聰
~B2                法  官  邱森樟
~B3                法  官  陳蘇宗
右為正本係照原本作成。
不得再抗告。
~B                書記官  鄧智惠
中      華      民      國    八十九    年      十      月      四      日
                                                                        Ｙ


司法院資訊處製作；財團法人民間司法改革基金會備份。
